【裁判字號】    91,易,2542
【裁判日期】    920418
【裁判案由】    竊盜
【裁判全文】
臺灣板橋地方法院刑事判決                        九十一年度易字第二五四二號
    公  訴  人  臺灣板橋地方法院檢察署檢察官
    被      告  戊○○
                壬○○
右列被告因竊盜案件，經檢察官提起公訴（九十一年度偵字第一二Ｏ三九號）及移
併案審理（九十一年度偵字第一六九二二號、九十二年度偵字第三九六二號），本院
判決如左：
    主  文
戊○○共同連續攜帶兇器竊盜，累犯，處有期徒刑壹年。扣案尖嘴鉗壹支、小扳手貳
支、活動扳手壹支、鑰匙壹把、竊車工具壹批均沒收。
壬○○共同攜帶兇器竊盜，累犯，處有期徒刑柒月。扣案尖嘴鉗壹支、小扳手貳支、
活動扳手壹支、鑰匙壹把、竊車工具壹批均沒收。
    事  實
戊○○曾於民國（下同）九十年間因贓物案件，經台灣台北地方法院判處有期徒刑四
月確定，於九十年七月六日易科罰金執行完畢；壬○○曾於八十五年間因違反麻醉藥
品管理條例案件，經本院判處應執行有期徒刑八月確定，於八十七年十月二十一日執
行完畢，均不知悔改。而為下列犯行：
一、戊○○於九十年十二月九日上午七時許，在台北縣永和市○○街環河東路口，竊
    取曾盈元所有車號Ｌ四－八九六三號自用小客車，並利用不同號牌裁切、黏合、
    塗裝後，變造成ＤＰ－二一五三號車牌兩面，懸掛在該贓車上行使之，以避查緝
    ，嗣戊○○將車棄置在臺北縣板橋市○○路一一九巷口，為警於九十一年一月三
    十一日十一時尋獲，依採得之指紋循線查悉上情，經移送併案審理。
二、戊○○承前概括犯意，與壬○○共同基於意圖為自己不法所有之犯意聯絡，於九
    十一年七月一日凌晨五時四十四分許，在台北縣板橋市○○○街一○二巷口附近
    路邊，由壬○○駕駛車號六Ｄ－八Ｏ六三號自小客車把風，戊○○持其所有客觀
    上可為兇器使用之尖嘴鉗一支、小扳手二支、活動扳手一支，和自備鑰匙一把、
    竊車工具一批為行竊工具，竊取曾文鄉所有之車號三Ｌ─一五三八號自用小客車
    一台，得手後，開至不詳地點將該車之車頭燈座、後剎車燈座、電動窗馬達、引
    擎拉桿、音響喇叭蓋、免持聽筒、音響主機、後椅座、千斤頂、充氣筒、腳踏板
    各乙組、車內遊戲機二台拆解後，放在壬○○上開自用小客車內，嗣於同日下午
    二時三十分許，警方根據監視錄影帶內容循線查獲壬○○，並在板橋市○○○街
    一Ｏ二巷四十五號前查獲壬○○車內之上開竊車工具及贓車零件，經偵查起訴。
    理  由
一、犯罪事實一部分，警方查獲棄置之贓車後，於車上物品內採得子○○指紋，並經
    證人子○○證述：這台車是乙○○、戊○○於九十一年一月中旬的早上，兩人一
    起駕駛來維修，我剛開門他們即在門外等，我幫他們接音響線路及調換前後車輪
    等語；證人乙○○證述：大約一月中旬時，戊○○開贓車到中和市○○路一Ｏ八
    號進行維修，因店未開，戊○○便打電話告訴我，我叫他等一下，並且開我的車
    去與他會合，一起進入修理，我看他駕駛該車兩次，作維修時是第一次等語明確
    （乙○○業經檢察官為不起訴處分），足以證明被告戊○○確有使用該贓車之事
    實，又被告戊○○於本院審理時坦承竊取該車、變造車牌並懸掛於贓車上行使等
    事實，車牌為變造乙節，復有運圓工業有限公司九十一年十一月二十日運牌鑑字
    第九一一一二ＯＯ一號「號牌鑑定報告」在卷可稽，載明「由外觀即可明顯看出
    代碼與號碼分別裁自不同號牌，自行黏合塗裝而成，與真牌不符」等語，被告自
    白應與事實相符，堪以採信。公訴人認車牌係「偽造」，尚有誤會，被告竊盜及
    行使變造特種文書犯行堪予認定。犯罪事實二部分，業據證人庚○○（車主曾文
    鄉之子）於警詢、偵查中指訴歷歷，復有贓物領據在卷可稽，並經證人（即查獲
    警員）己○○、丁○○、甲○○、辛○○到庭證述查獲被告壬○○之過程明確，
    被告二人行竊經過，並有監視器錄影帶翻拍照片附卷可稽，被告二人於本院審理
    時坦承共同行竊犯行，其自白應與事實相符，犯行堪予認定。
二、犯罪事實一部份，被告戊○○係犯刑法第三百二十條第一項之竊盜罪、第二百十
    六條、第二百十二條之行使變造特種文書罪（其變造車牌之低度行為，應為嗣後
    行使之高度行為所吸收），兩罪有牽連犯關係，應論一重之竊盜罪。犯罪事實二
    部分，被告二人攜帶鐵製，足堪對人之生命、身體構成威脅之兇器（尖嘴鉗、扳
    手）行竊，均係犯刑法第三百二十一條第一項第三款之攜帶兇器竊盜罪，被告二
    人推由壬○○把風，戊○○下手行竊，有犯意聯絡及行為分擔，為共同正犯。犯
    罪事實一部分，與起訴被告戊○○竊盜部分有連續犯裁判上一罪之關係，並經檢
    察官移送併案審理，爰併予審酌，應從一重之加重竊盜罪處斷。被告二人分別有
    如事實欄所載之執行完畢紀錄，有刑案紀錄查註紀錄表在卷可稽，其等於五年內
    再犯本件有期徒刑以上之罪，各應依累犯規定加重其刑。至扣案尖嘴鉗、小扳手
    、活動扳手、鑰匙、竊車工具一批，為被告所有供犯罪所有之物，業據被告壬○○自承不諱，雖其於本院審理時，改口辯稱尖嘴鉗是行車必備工具，並非竊車工
    具云云，然與警詢中坦承之情節不符（見九十一年度偵字第一二Ｏ三九號偵查卷
    第十頁背面），不足採信，均應依刑法第三十八條第一項第二款宣告沒收。
三、九十二年度偵字第三九六二號併案意旨詳如附件。經查：本案係因警方於九十一
    年二月十三日凌晨三時，在臺北縣土城市北二高（土城交流道）北上閘道口盤查
    戊○○及不詳姓名年籍之友人「阿山」時（經戊○○於本院審理時自承，「阿山
    」就是壬○○），二人拒絕盤查，駕車加速逃逸，不慎撞上護欄，下車分頭逃跑
    後，戊○○遭警方追獲逮捕，警方並查悉該車（車號九Ａ－三七五一號），係失
    竊贓車，其上懸掛六Ｅ－Ｏ一三七號贓物車牌，車內亦有他人失竊之車牌、行車
    執照等物而移送被告涉有竊盜罪嫌，然被害人丙○○、黃錫苑、羅文旂、癸○○
    等人，均僅指述其所有之車輛、車牌遭竊之事實，未能夠明確指述竊嫌為何人，
    故雖被告涉嫌贓物罪甚有可疑，然僅憑上開證據，尚不足以證明被告涉有竊盜犯
    行，屬犯嫌不足，故與本案不生連續犯裁判上一罪關係，應由公訴人另行處理。
據上論斷，應依刑事訴訟法第二百九十九條第一項前段，刑法第二十八條、第五十六
條、第三百二十一條第一項第三款、第四十七條、第三十八條第一項第二款，判決如
主文。
本案經檢察官賴惠慈提起公訴，檢察官朱帥俊到庭執行職務。
中      華      民      國    九十二    年      四      月     十八     日
                                          法  官    蕭  一  弘
右正本證明與原本無異。
如不服本判決，應於判決送達後十日內，向本院提出上訴狀。
                                          書記官    郭  玉  芬
中      華      民      國    九十二    年      四      月     十八     日
附錄法條
刑法第三百二十一條
犯竊盜罪而有左列情形之一者，處六月以上五年以下有期徒刑：
一、於夜間侵入住宅或有人居住之建築物、船艦或隱匿其內而犯之者。
二、毀越門扇、牆垣或其他安全設備而犯之者。
三、攜帶兇器而犯之者。
四、結夥三人以上而犯之者。
五、乘火災、水災或其他災害之際而犯之者。
六、在車站或埠頭而犯之者。
前項之未遂犯罰之。


司法院資訊處製作；財團法人民間司法改革基金會備份。
